【裁判字號】    96,重上更(一),3
【裁判日期】    970123
【裁判案由】    違反毒品危害防制條例
【裁判全文】
福建高等法院金門分院刑事判決     96年度重上更(一)字第3號
    上  訴  人
    即  被  告  甲○○
                          號
    上  訴  人
    即  被  告  乙○○
    共      同
    指定辯護人  陳素鶯律師
上列上訴人等因違反毒品危害防制條例案件，不服福建金門地方
法院中華民國93年1月7日第一審判決（92年度訴字第21號，起訴
案號：福建金門地方法院檢察署92年度偵字第145 號、92年度偵
字第204號、92年度偵字第230號），提起上訴，本院判決後，經
最高法院發回更審，本院判決如下：
    主  文
原判決關於甲○○販賣第二級毒品及定執行刑部分暨乙○○部分
撤銷。
甲○○共同連續販賣第二級毒品，累犯，處有期徒刑捌年。扣案
第二級毒品甲基安非他命壹包（淨重壹拾點陸陸公克）沒收銷燬
之。犯罪所得財物新臺幣貳萬伍仟元沒收（其中新臺幣陸仟元應
與乙○○連帶沒收之），如全部或一部不能沒收時，以其財產抵
償之。扣案信封壹只沒收。
乙○○共同連續販賣第二級毒品，處有期徒刑柒年貳月。犯罪所
得財物新臺幣陸仟元，應與甲○○連帶沒收，如全部或一部不能
沒收時，以其財產抵償之。
    事  實
一、甲○○曾於民國83年間因違反麻醉藥品管理條例案件，為福
    建金門地方法院判處有期徒刑5 月，並於84年3月2日經本院
    判決上訴駁回確定，於84年8 月21日易科罰金執行完畢（不
    構成本件累犯），又於89年間因違反毒品危害防制條例案件
    ，經臺灣板橋地方法院判處有期徒刑6 月確定，復於90年間
    因違反毒品危害防制條例案件，為臺灣板橋地方法院判處有
    期徒刑6 月確定，經送監接續執行，於91年3月2日縮刑期滿
    執行完畢（以上構成本件累犯），乙○○於89年2 月11日因
    施用第二級毒品案件，經福建金門地方法院裁定送勒戒處所
    觀察勒戒二次；又於89年8 月24日因販賣第二級毒品安非他
    命，經福建金門地方法院判處有期徒刑7年6月，並據本院於
    93年1月9日撤銷改判有期徒刑7年2月，並為最高法院駁回上
    訴確定在案（以上均不構成本件累犯），均前科累累，素行
    不佳。
二、甲○○猶不知悛悔，竟基於意圖營利之概括犯意，連續於附
    表編號1至4、6至7所示之時間、地點，以附表1至4、6至7所
    示之價格，賣出第二級毒品安非他命予如附表編號1 至4、6
    至7 所示之楊耀輝、張國森、許偉仁及綽號「阿賓」之男子
    （真實姓名、年籍均不詳）等人，共牟利新臺幣（下同）一
    萬九千元。甲○○又承前營利之概括犯意，並與乙○○間基
    於犯意之聯絡，由甲○○與張國森、綽號「阿賓」談妥附表
    編號5、8號所示之價格，再由於附表編號5、8號所示之時間
    、地點，負責將第二級毒品安非他命送交張國森及綽號「阿
    賓」之人，並當場各收取價金三千元，共同連續賣出第二級
    毒品安非他命二次，共獲價金六千元。復承前營利之概括犯
    意，於92年3 月19日上午某時，以電話聯絡之方式，與臺灣
    地區不詳姓名毒販議定以一萬五千元價格販入甲基安非他命
    ；嗣於92年3 月20日上午10時25分許，前往金門郵局領取裝
    有上開販入毒品之郵包得手後，旋為警查獲，且扣得第二級
    毒品甲基安非他命1 包（淨重10.66 公克，包裝重0.59公克
    ），甲○○所有且供包裝上開甲基安非他命所用信封1只。
三、甲○○係經金門縣警察局暨法務部調查局福建省調查處移送
    福建金門地方法院檢察署檢察官偵查起訴；乙○○則經同署
    檢察官自動檢舉偵查起訴。
    理  由
甲、程序部分
一、按刑事訴訟法第159條第1項雖規定，被告以外之人於審判外
    之言詞或書面陳述，除法律有規定外，不得作為證據。惟刑
    事訴訟法第159條之1第2項、第159條之5 第1項、第2項尚規
    定，被告以外之人於審判外之陳述，雖不符前四條之規定，
    而經當事人於審判程序同意作為證據，法院審酌該言詞陳述
    或書面陳述作成時之情況，認為適當者，亦得為證據。被告
    以外之人於偵查中向檢察官所為之陳述，除顯有不可信之情
    況者外，得為證據；當事人、代理人或辯護人於法院調查證
    據時，知有第159條第1項不得為證據之情形，而未於言詞辯
    論終結前聲明異議者，視為有前項之同意。查本案證人楊耀
    輝、張國森、許偉仁等於偵查中以被告身分於偵查中所為之
    供述，係經檢察官告知權利後所為之陳述，未見有何顯有不
    可信之情況，被告及其辯護人對於前開審判外陳述未爭執其
    證據能力，亦未於言詞辯論終結前聲明異議，揆諸首揭法條
    規定，應得為證據。
二、次按偵查犯罪機關依法定程序監聽之錄音，如已踐行調查證
    據程序，固非不可採為認定犯罪事實之基礎，惟監聽錄音製
    作之譯文，如僅為偵查犯罪機關單方面製作，而被告或訴訟
    關係人對其真實性復有爭執，法院自應勘驗該監聽之錄音踐
    行調查證據程序，以確認該監聽錄音譯文之真實性，定其取
    捨，不得逕以該監聽錄音之譯文，採為認定被告有罪之基礎
    ；是以司法警察機關依法定程序取得通訊監察書實施監聽之
    錄音並製作譯文，該譯文內容確與監聽錄音內容相符者，該
    份具有合法性與真實性之通訊監察譯文，始得作為證據。經
    查：卷附被告甲○○與證人張國森及「阿賓」者之通訊監察
    紀錄譯文，係由臺灣南投地方法院檢察署檢察官核發通訊監
    察監聽所得，有臺灣南投地方法院檢察署91年12月23日91年
    投檢榮勇監字第000182號、92年2 月19日92年投檢榮勇監字
    第000054號、92年3月4日92年投檢榮勇聲監字第000008號等
    通訊監察書在卷可憑，並非違法取得之證據，被告甲○○及
    證人張國森亦未否認相關監聽錄音或其譯文失真不實，或爭
    執其有不可信之情形，應認有證據能力。
乙、實體部分
壹、有罪部分：
一、上開事實，迭據上訴人即被告甲○○於警詢、偵查、原審及
    本院上訴審審理時坦承不諱，核與證人楊耀輝、張國森、許
    偉仁等人於偵查及本院供證情節相符，且有被告甲○○與證
    人張國森之通訊監察紀錄譯文存卷及甲基安非他命1 包扣案
    可資佐證，扣案甲基安非他命經鑑驗無訛，淨重10.66 公克
    ，包裝重0.59公克，亦有法務部調查局92年4月9日調科壹字
    第09262603810號鑑定通知書在卷可憑（見92年度偵字第145
    號偵查卷第61頁），足證被告甲○○賣出第二級毒品安非他
    命予楊耀輝、張國森、許偉仁及販入安非他命之自白屬實。
    另被告甲○○賣出安非他命予綽號「阿賓」之自白，與被告
    乙○○於偵查及原審審理時供認其於附表編號8 所示之時間
    、地點，曾將被告甲○○託送物品交付予綽號「阿賓」之人
    等情，核無不合，並有綽號「阿賓」者於92年1 月11日及92
    年1 月31日兩度透過電話聯絡向被告甲○○購買毒品之通訊
    監察紀錄監聽譯文附卷可參，俱足擔保被告甲○○關於賣出
    安非他命予綽號「阿賓」者之自白與事實相符。至於被告甲
    ○○及乙○○就「阿賓」其人雖皆以「黃國賓」名之，然而
    不惟證人黃國賓堅決否認曾向被告甲○○、乙○○購買安非
    他命，本院上訴審囑請法務部調查局將「阿賓」者透過電話
    聯絡向被告甲○○購買毒品之通訊監察監聽錄音帶與證人黃
    國賓之聲音進行比對鑑定結果，認上開錄音帶內「阿賓」男
    子聲音與黃國賓本人聲音音質不同，有法務部調查局92年 7
    月30日調科參字第09300302550 號鑑定通知書在卷足稽（見
    本院93年度上訴第1號卷第180頁），從而被告二人供述中提
    及之「黃國賓」，應係指稱真實姓名、年籍均不詳之「阿賓
    」。
二、上訴人即被告乙○○固坦承曾受被告甲○○之託，幫忙送過
    兩包東西給張國森及綽號「阿賓」之人，並各向張國森及「
    阿賓」收取三千元現款，惟矢口否認有何共同販賣第二級毒
    品安非他命犯行，辯稱：甲○○並未告知託送之物為何，且
    外包裝為膠帶所纏繞之香菸盒，無法從外觀查知其內有安非
    他命云云。惟查：被告甲○○賣出第二級毒品安非他命予張
    國森及綽號「阿賓」者如附表編號5及8所示，乃甲○○以電
    話聯絡後由乙○○將第二級毒品安非他命送交張國森及綽號
    「阿賓」者，並由乙○○當場向張國森及綽號「阿賓」者各
    收取價金三千元等事實，亦據被告甲○○於偵查中供述綦詳
    （見92年度偵字第145號偵查卷第187頁），被告乙○○於偵
    查及原審審理時亦坦承曾於附表編號5及8所示時間、地點為
    甲○○送東西給張國森及綽號「阿賓」之人，並各收取三千
    元（見92年度偵字第145 號偵查卷第204頁至第205頁及原審
    卷第31頁），且有綽號「阿賓」者於92年1月11日及92年1月
    31日兩度透過電話聯絡向被告甲○○購買毒品之通訊監察紀
    錄監聽譯文在卷可考，足認被告乙○○確曾為被告甲○○攜
    帶第二級毒品安非他命於附表編號5、8所示時間、地點交付
    張國森及綽號「阿賓」之人，並收得價金共六千元無疑。被
    告乙○○因施用第二級毒品案件，先於89年2 月11日經福建
    金門地方法院裁定送勒戒處所觀察勒戒；又於89年8 月24日
    因販賣第二級毒品安非他命，經福建金門地方法院判處有期
    徒刑7年6月，並據本院於93年1月9日撤銷改判有期徒刑7年2
    月，並為最高法院駁回上訴確定在案，有臺灣高等法院被告
    全國前案紀錄表在卷可按，則其不僅對於買賣安非他命之違
    法性應有明確而強烈之認識，抑且對於安非他命之取得途徑
    、買賣交易之慣例、手法、模式及施用毒品之同儕，亦應至
    為熟稔，而託交安非他命者又為其手足即被告甲○○，無論
    有無於盛裝安非他命之塑膠夾鏈袋外再飾以香煙盒，每一大
    小不逾香煙盒之物品可向施用毒品之同儕換得三千元，其對
    包裝之內容為安非他命應難諉為不知，矧證人張國森於偵查
    中尚證稱：乙○○交貨之安非他命係用透明之夾鏈袋包裝，
    夾鏈袋外面無其他包裝等語（見92年度偵字第145 號偵查卷
    第186頁至第187頁），俱徵被告乙○○辯稱伊不知交付予張
    國森及綽號「阿賓」之人之物品係安非他命及被告甲○○於
    偵審中稱被告乙○○對於毒品交易並不知情云云，顯與事實
    不符，無非串飾迴護之詞，不足採信。證人張國森於本院上
    訴審作證時雖曾證稱交付安非他命之人係被告甲○○且交付
    之安非他命係用夾鏈袋裝放在香煙盒裡面云云，惟亦稱時間
    過太久不太記得了等語，故此部分交付安非他命之人及包裝
    方式，自以證人張國森上開較接近發生時點、記憶較為鮮明
    ，且經調查屬實之偵查中供證為可採。
三、復次，政府為杜絕毒品之氾濫，對於查緝施用及販賣毒品之
    工作，無不嚴加執行，販賣毒品罪又係重罪，設若無利可圖
    ，實無平白甘冒被查獲之危險，輕易將所購入之安非他命轉
    售他人之理，又安非他命可任意分裝，增減其份量，每次買
    賣之價量，可視買賣雙方關係之深淺、當時之資力、需要程
    度及對行情之認知等因素而為機動之調整，因之販賣之利得
    ，除行為人就其販入賣出之價格及成本收益之計算，均明確
    供認，或查得詳實記載買賣情形之表冊帳簿外，委難察得實
    情，職是之故，縱未確切查得販賣賺取之實際差價，但除別
    有事證，足認係按同一價格轉讓，確未牟利外，尚難執此認
    非法販賣之事證有所不足。販賣之人從價差或量差中牟利之
    方式雖異，然意圖營利之目的則一，堪認被告購入安非他命
    之價格必較其售出之價格低廉，或以同一價格而減少安非他
    命之份量，而有從中賺取差額利潤圖利之意圖及事實，此應
    屬合於論理法則，且不違背社會通常經驗之理性判斷，是被
    告等賣出安非他命，有營利之意圖，應毋庸疑；被告甲○○
    於92年3 月19日上午某時，議定以一萬五千元價格購入淨重
    達10.66 公克之甲基安非他命，徵諸社會上施用毒品者之一
    般經驗，顯逾單純供個人施用之花費及需要。殊非自用之情
    形可比，參合被告甲○○確有賣出安非他命牟利之事實，堪
    認被告甲○○此次購入甲基安非他命，應係基於營利之意圖
    而販入。綜上本案事證明確，被告等犯行堪予認定，應依法
    論科。
四、查被告行為後，刑法部分條文業於94年2 月2 日修正公布，
    95年7 月1 日施行。修正前刑法第11條規定：「本法總則於
    其他法令有刑罰之規定者，亦適用之。但其他法令有特別規
    定者，不在此限。」修正後則規定：「本法總則於其他法律
    有刑罰或保安處分之規定者，亦適用之。但其他法律有特別
    規定者，不在此限。」準此，本件被告所犯違反毒品危害防
    制條例之罪，無論於刑法修正前、後，均有刑法總則之適用
    。而修正後刑法第2條第1項規定：「行為後法律有變更者，
    適用行為時之法律；但行為後之法律有利於行為人者，適用
    最有利於行為人之法律。」係規範行為後法律變更所生新舊
    法比較適用之準據法，於新法施行後，應適用修正後刑法第
    2條第1項之規定，為「從舊從輕」之比較。又法律變更之比
    較適用，比較時應就罪刑有關之共犯、未遂犯、想像競合犯
    、牽連犯、連續犯、結合犯，以及累犯加重、自首減輕暨其
    他法定加減（如身分加減）與加減例等一切情形，綜其全部
    罪刑之結果而為比較；且就比較之結果，須為整體之適用，
    不能割裂分別適用各該有利於行為人之法律（最高法院24年
    上字第4634號判例、27年上字第2615號判例、95年第8 次刑
    事庭會議決議參照）。經查：
    1.修正後刑法關於累犯之規定，其5 年以內再犯之罪以故意
      犯為限，始應論以累犯，惟如前案係依軍法審判者，亦應
      論以累犯。修正前刑法關於累犯之規定其5 年以內再犯之
      罪為有期徒刑以上之罪（不分故意犯或過失犯），均應論
      以累犯。惟如前案係依軍法審判者，則不應論以累犯。就
      累犯之要件，已有擴張及限縮；新舊法就累犯之要件，既
      因此而有變動，自屬行為後法律有變更，而非僅屬文字修
      正，應有新舊法比較適用之問題（最高法院九十六年度台
      上字第三七七三號刑事判決可資參照）。依前說明，本案
      關於被告是否構成累犯之適用，自以修正後刑法第47條之
      規定較為有利。惟本案被告係故意犯罪，且無依軍法審判
      之前案紀錄，故此部分之實際適用結果，從新從重並無不
      同。
    2.被告所犯毒品危害防制條例第4條第1項之販賣第二級毒品
      罪，其法定刑為「無期徒刑或七年以上有期徒刑，得併科
      新臺幣七百萬元以下罰金。」而關於罰金之最低額，刑法
      第33條第5 款雖有修正，惟本件並未對被告併科罰金，故
      此部分之實際適用結果，尚無不同。
    3.修正前刑法第56條關於連續犯之規定，已為修正後之新法
      刪除，則被告之犯行，因上開刪除而無法以一罪論，應一
      罪一罰，比較新、舊法之結果，以舊法之規定較有利於被
      告。又修正前刑法第28條規定：「二人以上共同實施犯罪
      之行為者，皆為正犯。」修正後刑法第28條規定：「二人
      以上共同實行犯罪之行為者，皆為正犯。」修正後刑法第
      28條規定之共同正犯，基於個人責任原則及法治國人權保
      障，限於直接從事構成犯罪事實之行為者（含共謀共同正
      犯），排除「陰謀共同正犯」及「預備共同正犯」之類型
      ，是修正後之共同正犯之可罰性要件之範圍業已限縮，應
      以修正後之規定本較有利於行為人，惟本件被告既係直接
      從事構成要件犯罪事實之行為，則不論依修正前或修正後
      刑法第28條規定，均構成共同正犯，尚不生新舊法比較之
      問題。
    4.經綜合比較新舊法結果，以修正前刑法規定較有利於被告
      ，應依刑法第2條第1項前段規定，一體適用行為時法即修
      正前之刑法。
五、按安非他命及甲基安非他命胥屬毒品危害防制條例第2條第2
    項第2 款所稱之第二級毒品，依法不得販賣、轉讓、持有，
    核被告甲○○、乙○○所為，均係犯毒品危害防制條例第 4
    條第2 項販賣第二級毒品罪。渠等非法持有安非他命之低度
    行為及被告甲○○非法持甲基有安非他命之低度行為，應為
    非法販賣之高度行為所吸收，不另論罪。被告二人就附表編
    號5、8所示販賣第二級毒品安非他命犯行，有犯意之聯絡，
    並由被告乙○○負責交貨及收取價金為構成要件行為之分擔
    ，均為共同正犯。被告二人分別所為多次販賣第二級毒品安
    非他命行為，時間緊接，所犯罪名相同，顯均係基於概括之
    犯意反覆實施，咸屬連續犯，應依刑法第56條之規定論以一
    罪，除法定本刑無期徒刑以外並加重其刑。被告甲○○有如
    事實欄所示之前科，有臺灣高等法院被告全國前案紀錄表可
    稽，其於有期徒刑執行完畢後，五年內再犯本件有期徒刑以
    上之罪，為累犯，應除法定本刑無期徒刑以外遞予加重其刑
    。
六、原審認被告二人罪證明確，予以論罪科刑，固非無見。惟查
    ：
    1.被告乙○○僅參與附表編號5、8所示販賣安非他命犯行，
      原判決卻認定其參與附表編號1至8所示全部犯行，顯有未
      洽。
    2.被告甲○○於附表編號3所示時、地，販賣安非他命1包予
      張國森之代價，係五千元而非三千元，原判決認定為三千
      元，亦有未當。
    3.本件被告甲○○犯罪所得之財物共計二萬五千元，被告乙
      ○○參與附表編號5、8所示犯行，得財共計六千元，原判
      決圴認定為二萬三千元，同有違誤。
    4.販賣毒品行為，並不以販入之後復行賣出為要件，祇要以
      營利為目的，將毒品販入或賣出，有一於此，其犯罪即為
      完成（最高法院94年度台上字第5317號判決宣示相同意旨
      ，可供參考）。被告甲○○於92年3 月19日販入甲基安非
      他命之犯行既據起訴書載明，原判決未予認定，亦有違誤
      。
    5.扣案毒品甲基安非他命1 包係被告甲○○販入之毒品，無
      證據足認明被告乙○○有何共同實施或幫助之行為，難認
      被告乙○○就此部分成立正犯或從犯關係，原判決於被告
      乙○○主文一併諭知扣案之毒品安非他命沒收銷燬，即有
      未合。
七、被告等上訴意旨指摘原判決不當，雖無理由，惟原判決既有
    上開可議之處，應由本院就被告甲○○販賣第二級毒品及定
    執行刑部分暨乙○○部分併予以撤銷改判。爰審酌被告二人
    均正值青壯，本可期其自食其力，詎素行不佳，猶不知悔悟
    ，竟無視法令禁制，非法販賣第二級毒品供人施用，助長毒
    品散布流通，危害社會治安及戕害他人健康甚鉅，應嚴予非
    難，兼衡渠等犯罪動機、目的、所用手段、販賣毒品數量及
    利得情形，以及犯罪後態度等一切情狀，分別量處各罪如主
    文所示之刑，資為懲儆。扣案第二級毒品甲基安非他命1 包
    （淨重10.66公克，包裝重0.59 公克），依鑑定實務經驗，
    其直接盛裝毒品之包裝縱經鑑驗，仍會殘留微量之毒品殘渣
    ，無法與包裝完全析離，應概認屬查獲之毒品，依毒品危害
    防制條例第18條第1 項前段規定，諭知沒收銷燬之；被告甲
    ○○販賣安非他命所得財物共為二萬五千元，應依毒品危害
    防制條例第19條第1 項規定宣告沒收，如全部或一部不能沒
    收時，以被告甲○○之財產抵償之；甲○○犯罪所得二萬五
    千元其中之六千元，係與乙○○共同犯罪所得，二人就此部
    分之犯罪所得應為連帶沒收之諭知，如全部或一部不能沒收
    時，以甲○○及乙○○之財產連帶抵償之。扣案信封1 只，
    係供包裝上開甲○○所販入甲基安非他命所用，已據被告甲
    ○○於警循中供明（見92年度偵字第145 號偵查卷第46頁）
    ，該甲基安非他命連同包裝之信封既經被告甲○○領得，應
    認均屬被告甲○○所有，且供販入毒品所用之物，應依刑法
    第38條第1項第2款宣告沒收。至被告甲○○為警查獲時，雖
    尚有郵政匯款執據1只、紙條1只、行動電話2 具、現金三千
    元、包裝紙1只、包裝盒1只及包裝紙袋1 袋等物品扣案，惟
    均非違禁物，本有其適當之用途，且無何事證足認係供本件
    犯罪所用或所得之物，是未予沒收，併此敘明。
貳、不另為無罪諭知部分：
一、公訴意旨另以：被告乙○○與甲○○共同販賣安非他命於黃
    宗堯，又被告乙○○於附表編號1至4、6至7等所示之時間、
    地點販賣安非他命予楊耀輝、張國森、許偉仁、「阿賓」等
    人云云。
二、按犯罪事實應依證據認定之，無證據不得認定犯罪事實；又
    被告或共犯之自白，不得作為有罪判決之唯一證據，仍應調
    查其他必要之證據，以察其是否與事實相符，刑事訴訟法第
    154條第2項、第156條第2項分別定有明文。又認定不利於被
    告之事實，須依積極證據，苟積極證據不足為不利於被告事
    實之認定時，即應為有利於被告之認定，更不必有何有利之
    證據，亦據最高法院30年上字第816 號判例意旨闡釋甚明。
三、本件公訴人認被告甲○○、乙○○販賣安非他命予黃宗堯，
    無非以被告甲○○之自白及通聯紀錄為證，而認被告乙○○
    曾與甲○○共同於附表編號1至4、6至7號所示之時間、地點
    販賣安非他命予楊耀輝、張國森、許偉仁、「阿賓」等人，
    則以被告甲○○與乙○○於92年1 月28日上午10時41分許，
    在電話通訊中談論快捷郵件寄達已否及其處理情形，及被告
    乙○○於92年1月30日上午11時46分及下午3時32分，分別與
    一不詳姓名女子及男子電話連繫，其談話之內容涉及數量、
    價錢之事項等，為其論據。第查：
    1.被告甲○○雖自白販賣安非他命與黃宗堯，惟為證人黃宗
      堯所否認，而被告甲○○與黃宗堯於92年1 月31日之通訊
      監察內容，僅約金門土地銀行見面，並未言及買賣毒品之
      事宜，自不能遽以被告甲○○之自白，作為有罪判決之唯
      一證據，此部分尚欠缺其他必要之證據，以察其是否與事
      實相符。
    2.被告甲○○與乙○○固於92年1 月28日上午10時41分許，
      在電話通訊中談論快捷郵件寄達已否及其處理情形，考其
      內容雖涉及隱密之事項，但尚無法確定其郵包內容必為毒
      品無疑，且得以確認被告乙○○有共同參與附表編號1 至
      4、6至7所示販賣毒品安非他命之行為。
    3.被告乙○○於92年1月30日上午11時46分及下午3時32分許
      ，分別與一不詳姓名女子及男子電話連繫，其談話之內容
      固涉及數量、價錢之需求，然此部分之販賣安非他命之行
      為，為被告二人所否認，除此尚不明確之通訊監察紀錄外
      ，又別無其他積極之證據足以認定被告二人確有販賣毒品
      之行為。
四、綜上本件尚乏證據證明被告二人曾販賣安非他命予黃宗堯及
    被告乙○○確實共同參與附表編號1至4、6至7所示之犯行。
    此外復查無其他積極證據足證被告二人確有如公訴人所指此
    部分之犯行，揆諸首揭說明，原就此諭知被告二人無罪，茲
    以公訴意旨認此部分與前開經論罪科刑部分之犯行間有連續
    犯之裁判上一罪關係，爰不另為無罪之諭知。
參、被告甲○○、乙○○均經合法傳喚，皆無正當之理由不到庭
    ，爰不待其陳述，逕行判決。
據上論結，應依刑事訴訟法第369條前段、第364 條、第371條、
第299條第1 項前段，毒品危害防制條例第4條第2項、第18條第1
項前段、第19條第1項，刑法第2 條第1項前段、修正前刑法第11
條前段、第28條、第56條、第47條、第38條第1項第2款，判決如
主文。
本案經檢察官李叔芬到庭執行職務。
中    華    民    國    97    年    1    月    23     日
                  刑事庭審判長法  官  林勤純
                              法  官  朱光仁
                              法  官  蔡新毅
以上正本證明與原本無異。
如不服本判決，應於收受送達後十日內向本院提出上訴書狀，其
未敘述上訴之理由者並得於提起上訴後十日內向本院補提理由書
（均須按他造當事人之人數附繕本）。
                              書記官  李麗鳳
中    華    民    國    97    年    1    月    23     日
※附表：
┌──┬───┬───┬────────┬───────┬────┬────┐
│編號│行為人│買受人│犯  罪  時  間  │犯  罪  地  點│次數包數│所得財物│
├──┼───┼───┼────────┼───────┼────┼────┤
│1   │甲○○│楊耀輝│91年10至11月間某│金城車站附近  │2次，每 │二千元  │
│    │      │      │2日             │              │次1包   │        │
├──┼───┼───┼────────┼───────┼────┼────┤
│2   │甲○○│張國森│91年11月初某日  │金門高中大門口│1次1包  │五千元  │
├──┼───┼───┼────────┼───────┼────┼────┤
│3   │甲○○│張國森│92年1月7日某日  │金城鎮公所旁  │1次1包  │五千元  │
├──┼───┼───┼────────┼───────┼────┼────┤
│4   │甲○○│張國森│92年1月底某日   │金門高中大門口│1次1包  │五千元  │
├──┼───┼───┼────────┼───────┼────┼────┤
│5   │盧逸違│張國森│92年2月22日     │金城鎮金帝飯店│1次1包  │三千元  │
│    │乙○○│      │                │前榕樹下      │        │        │
├──┼───┼───┼────────┼───────┼────┼────┤
│6   │甲○○│許偉仁│92年1月中旬間某 │金城鎮○○路  │1次1包  │一千元  │
│    │      │      │日              │173巷14弄10號 │        │        │
│    │      │      │                │甲○○住處門口│        │        │
├──┼───┼───┼────────┼───────┼────┼────┤
│7   │甲○○│阿  賓│92年1月11日     │金防部金湖連附│1次1包  │一千元  │
│    │      │      │                │近            │        │        │
├──┼───┼───┼────────┼───────┼────┼────┤
│8   │甲○○│阿  賓│92年1月31日     │金城車站      │1次1包  │三千元  │
│    │乙○○│      │                │              │        │        │
└──┴───┴───┴────────┴───────┴────┴────┘
附錄本案論罪科刑法條全文：
毒品危害防制條例第四條第二項：
製造、運輸、販賣第二級毒品者，處無期徒刑或七年以上有期徒
刑，得併科新台幣七百萬元以下罰金。


司法院資訊處製作；財團法人民間司法改革基金會備份。
